# 陈版：请教关于用持有的子公司股权增资的问题

提问人：桑 J 时间：2017-09-26 15:18:59
陈版您好，请教一个问题：
A公司的股东分别为B公司，持股51%和C公司，持股49%;B公司具有控制权 B公司先是用货币资金收购了C公司21%的股权，再用其持有的A公司的51%股权对C公司进行增资，增资后B公司持有C公司51%的股权 请问这种情况下，B公司怎么做账呢？是要分别视为非同一控制下企业合并和处置子公司吗？ 谢谢！

回答人：chenyiwei
可参考《瑞华研究 2010 ～ 2016 汇编》之“问题3-2-74（以子公司控股股权对被购买方增资实现对被购买方非同一控制下合并的处理）”。 另外，还应关注B收购C21％股权的交易与后续增资交易是否为一揽子交易，分别不同情况进行会计处理。如果是一揽子交易，则整体构成一项一次性完成的企业合并；如果非一揽子交易，则属于分步购买实现的非同一控制下企业合并。

提问人：切斯 918 时间：2017-10-11 17:08:46
陈版，恕在下才疏学浅啊！我怎么就转不过湾来。背景中介绍A公司以B公司80%的股权对C公司增资，那我理解的是A公司个别报表上应该全部终止其对B公司的长期股权投资啊，即借：长投－C公司 2 亿 贷：长投－B公司 8 千万 投资收益 1.2亿。请赐教！

回答人：chenyiwei
因为B公司在交易前后都在A的控制范围内，因此与交易后A间接享有的B权益份额对应的部分实际上只是合并集团内部的转移，不具有商业实质，所以此处只是就间接享有的权益比例下降的部分确认了处置收益。

提问人：切斯 918 时间：2017-10-12 09:22:09
哦，这一层明白了，谢谢陈版！但在计算A公司放弃的对价的公允价值为 7500 万元，所放弃的B公司30%权益对应的长期股权投资账面价值（成本法下）为：8000×30%÷80%＝ 3000 万元，这里为什么要除以80%？我的理解：对B公司的账面长投是 8000 万元，那其放弃30%的部分不就是 2400 万吗？

回答人：chenyiwei
按股权比例换算，原持股80%部分的对应长期股权投资账面价值是 8000 万，那么放弃30%自然也就是 3000 万。